Inventaris van het archief van de Directie Materieel van de Koninklijke Marine en taakvoorganger, 1943-1990
Nationaal Archief, Den Haag
- Kaarten en Tekeningen, N
  - Tekeningen behorend bij inv.nr. 3014, 3961
  - Tekeningen behorend bij inv.nr. 3015, 3962
  - Tekening behorend bij inv.nr. 3018, 3963
  - Tekeningen behorend bij inv.nr. 3021, 3964
  - Tekeningen behorend bij inv.nr. 3022, 3965
  - Tekeningen behorend bij inv.nr. 3025, 3966
  - Tekeningen behorend bij inv.nr. 3031, 3967
  - Tekeningen behorend bij inv.nr. 3032, 3968
  - Tekening behorend bij inv.nr. 3036, 3969
  - Tekening behorend bij inv.nr. 3037, 3970
  - Tekening behorend bij inv.nr. 3041, 3971
  - Tekeningen behorend bij inv.nr. 3046, 3972
  - Tekeningen behorend bij inv.nr. 3049, 3973
  - Tekening behorend bij inv.nr. 3051, 3974
  - Tekening behorend bij inv.nr. 3052, 3975
  - Tekeningen behorend bij inv.nr. 3054, 3976
  - Tekening behorend bij inv.nr. 3058, 3977
  - Tekeningen behorend bij inv.nr. 3074, 3978
  - Tekeningen behorend bij inv.nr. 3075, 3979
  - Tekeningen behorend bij inv.nr. 3077, 3980
  - Tekeningen behorend bij inv.nr. 3089, 3981
  - Tekening behorend bij inv.nr. 3093, 3982
  - Tekening behorend bij inv.nr. 3095, 3983
  - Tekeningen behorend bij inv.nr. 3098, 3984
  - Tekeningen behorend bij inv.nr. 3104, 3985
  - Tekeningen behorend bij inv.nr. 3107, 3986
  - Tekeningen behorend bij inv.nr. 3108, 3987
  - Tekeningen behorend bij inv.nr. 3110, 3988
  - Tekeningen behorend bij inv.nr. 3111, 3989
  - Tekeningen behorend bij inv.nr. 3112, 3990
  - Tekening behorend bij inv.nr. 3114, 3991
  - Tekeningen behorend bij inv.nr. 3117, 3992
  - Tekeningen behorend bij inv.nr. 3118, 3993
  - Tekeningen behorend bij inv.nr. 3119, 3994
  - Tekeningen behorend bij inv.nr. 3122, 3995
  - Tekeningen behorend bij inv.nr. 3126, 3996
  - Tekeningen behorend bij inv.nr. 3127, 3997
  - Tekeningen behorend bij inv.nr. 3127, 3998
  - Tekeningen behorend bij inv.nr. 3129, 3999
  - Tekeningen behorend bij inv.nr. 3130, 4000
  - Tekeningen behorend bij inv.nr. 3131, 4001
  - Tekeningen behorend bij inv.nr. 3132, 4002
  - Tekeningen behorend bij inv.nr. 3133, 4003
  - Tekeningen behorend bij inv.nr. 3136, 4004
  - Tekeningen behorend bij inv.nr. 3137, 4005
  - Tekeningen behorend bij inv.nr. 3139, 4006
  - Tekeningen behorend bij inv.nr. 3140, 4007
  - Tekening behorend bij inv.nr. 3142, 4008
  - Tekeningen behorend bij inv.nr. 3143, 4009
  - Tekeningen behorend bij inv.nr. 3145, 4010
  - Tekeningen behorend bij inv.nr. 3146, 4011
  - Tekeningen behorend bij inv.nr. 3147, 4012
  - Tekeningen behorend bij inv.nr. 3148, 4013
  - Tekeningen behorend bij inv.nr. 3149, 4014
  - Tekeningen behorend bij inv.nr. 3150, 4015
  - Tekeningen behorend bij inv.nr. 3151, 4016
  - Tekeningen behorend bij inv.nr. 3152, 4017
  - Tekeningen behorend bij inv.nr. 3153, 4018
  - Tekeningen behorend bij inv.nr. 3155, 4019
  - Tekeningen behorend bij inv.nr. 3156, 4020
  - Tekening behorend bij inv.nr. 3157, 4021
  - Tekening behorend bij inv.nr. 3159, 4022
  - Tekeningen behorend bij inv.nr. 3160, 4023
  - Tekening behorend bij inv.nr. 3168, 4024
  - Tekeningen behorend bij inv.nr. 3174, 4025
  - Tekeningen behorend bij inv.nr. 3179, 4026
  - Tekening behorend bij inv.nr. 3183, 4027
  - Tekening behorend bij inv.nr. 3191, 4028
  - Tekening behorend bij inv.nr. 3195, 4029
  - Kaarten en tekeningen behorend bij inv.nr. 3197, 4030
  - Tekeningen behorend bij inv.nr. 3203, 4031
  - Tekeningen behorend bij inv.nr. 3205, 4032
  - Tekeningen behorend bij inv.nr. 3206, 4033
  - Tekeningen behorend bij inv.nr. 3208, 4034
  - Tekeningen behorend bij inv.nr. 3210, 4035
  - Tekeningen behorend bij inv.nr. 3218, 4036
  - Tekeningen behorend bij inv.nr. 3220, 4037
  - Tekening behorend bij inv.nr. 3222, 4038
  - Tekeningen behorend bij inv.nr. 3223, 4039
  - Tekeningen behorend bij inv.nr. 3225, 4040
  - Tekening behorend bij inv.nr. 3229, 4041
  - Tekeningen behorend bij inv.nr. 3233, 4042
  - Tekeningen behorend bij inv.nr. 3243, 4043
  - Tekeningen behorend bij inv.nr. 3245, 4044
  - Tekeningen behorend bij inv.nr. 3248, 4045
  - Tekeningen behorend bij inv.nr. 3255, 4046
  - Tekening behorend bij inv.nr. 3256, 4047
  - Tekeningen behorend bij inv.nr. 3258, 4048
  - Tekeningen behorend bij inv.nr. 3261, 4049
  - Tekeningen behorend bij inv.nr. 3266, 4050
  - Tekeningen behorend bij inv.nr. 3275, 4051
  - Tekening behorend bij inv.nr. 3278, 4052
  - Tekeningen behorend bij inv.nr. 3282, 4053
  - Tekeningen behorend bij inv.nr. 3283, 4054
  - Tekening behorend bij inv.nr. 3291, 4055
  - Tekening behorend bij inv.nr. 3296, 4056
  - Tekening behorend bij inv.nr. 3305, 4057
  - Tekening behorend bij inv.nr. 3306, 4058
  - Tekening behorend bij inv.nr. 3309, 4059
  - Tekening behorend bij inv.nr. 3310, 4060
  - Tekeningen behorend bij inv.nr. 3311, 4061
  - Tekening behorend bij inv.nr. 3316, 4062
  - Tekeningen behorend bij inv.nr. 3319, 4063
  - Tekeningen behorend bij inv.nr. 3320, 4064
  - Tekeningen behorend bij inv.nr. 3321, 4065
  - Tekening behorend bij inv.nr. 3322, 4066
  - Tekeningen behorend bij inv.nr. 3324, 4067
  - Tekeningen behorend bij inv.nr. 3329, 4068
  - Tekening behorend bij inv.nr. 3343, 4069
  - Tekening behorend bij inv.nr. 3344, 4070
  - Tekeningen behorend bij inv.nr. 3346, 4071
  - Tekeningen behorend bij inv.nr. 3347, 4072
  - Tekeningen behorend bij inv.nr. 3368, 4073
  - Tekeningen behorend bij inv.nr. 3369, 4074
  - Tekeningen behorend bij inv.nr. 3370, 4075
  - Tekeningen behorend bij inv.nr. 3371, 4076
  - Tekeningen behorend bij inv.nr. 3374, 4077
  - Tekening behorend bij inv.nr. 3375, 4078
  - Tekeningen behorend bij inv.nr. 3378, 4079
  - Tekeningen behorend bij inv.nr. 3379, 4080
  - Tekeningen behorend bij inv.nr. 3383, 4081
  - Tekeningen behorend bij inv.nr. 3384, 4082
  - Tekeningen behorend bij inv.nr. 3385, 4083
  - Tekeningen behorend bij inv.nr. 3386, 4084
  - Tekening behorend bij inv.nr. 3387, 4085
  - Tekeningen behorend bij inv.nr. 3389, 4086
  - Tekeningen behorend bij inv.nr. 3394, 4087
  - Tekeningen behorend bij inv.nr. 3396, 4088
  - Tekeningen behorend bij inv.nr. 3397, 4089
  - Tekening behorend bij inv.nr. 3402, 4090
  - Tekeningen behorend bij inv.nr. 3405, 4091
  - Tekeningen behorend bij inv.nr. 3406, 4092
  - Tekeningen behorend bij inv.nr. 3407, 4093
  - Tekeningen behorend bij inv.nr. 3408, 4094
  - Tekeningen behorend bij inv.nr. 3412, 4095
  - Tekeningen behorend bij inv.nr. 3413, 4096
  - Tekeningen behorend bij inv.nr. 3414, 4097
  - Tekeningen behorend bij inv.nr. 3416, 4098
  - Tekening behorend bij inv.nr. 3419, 4099
  - Tekeningen behorend bij inv.nr. 3427, 4100
  - Tekeningen behorend bij inv.nr. 3428, 4101
  - Tekening behorend bij inv.nr. 3429, 4102
  - Tekening behorend bij inv.nr. 3430, 4103
  - Tekeningen behorend bij inv.nr. 3432, 4104
  - Tekeningen behorend bij inv.nr. 3439, 4105
  - Tekeningen behorend bij inv.nr. 3441, 4106
  - Tekening behorend bij inv.nr. 3442, 4107
  - Tekening behorend bij inv.nr. 3443, 4108
  - Tekening behorend bij inv.nr. 3447, 4109
  - Tekening behorend bij inv.nr. 3449, 4110
  - Tekeningen behorend bij inv.nr. 3450, 4111
  - Tekeningen behorend bij inv.nr. 3451, 4112
  - Tekeningen behorend bij inv.nr. 3459, 4113
  - Tekeningen behorend bij inv.nr. 3463, 4114
  - Tekeningen behorend bij inv.nr. 3464, 4115
  - Tekeningen behorend bij inv.nr. 3465, 4116
  - Tekeningen behorend bij inv.nr. 3467, 4117
  - Tekening behorend bij inv.nr. 3469, 4118
  - Tekeningen behorend bij inv.nr. 3470, 4119
  - Tekeningen behorend bij inv.nr. 3481, 4120
  - Tekeningen behorend bij inv.nr. 3482, 4121
  - Tekeningen behorend bij inv.nr. 3488, 4122
  - Tekening behorend bij inv.nr. 3490, 4123
  - Tekening behorend bij inv.nr. 3496, 4124
  - Tekening behorend bij inv.nr. 3498, 4125
  - Tekeningen behorend bij inv.nr. 3499, 4126
  - Tekening behorend bij inv.nr. 3500, 4127
  - Tekeningen behorend bij inv.nr. 3509, 4128
  - Tekeningen behorend bij inv.nr. 3510, 4129
  - Tekeningen behorend bij inv.nr. 3516, 4130
  - Tekeningen behorend bij inv.nr. 3518, 4131
  - Tekeningen behorend bij inv.nr. 3519, 4132
  - Tekeningen behorend bij inv.nr. 3527, 4133
  - Tekeningen behorend bij inv.nr. 3530, 4134
  - Tekeningen behorend bij inv.nr. 3531, 4135
  - Tekeningen behorend bij inv.nr. 3532, 4136
  - Tekeningen behorend bij inv.nr. 3533, 4137
  - Tekeningen behorend bij inv.nr. 3534, 4138
  - Tekeningen behorend bij inv.nr. 3535, 4139
  - Tekeningen behorend bij inv.nr. 3536, 4140
  - Tekening behorend bij inv.nr. 3538, 4141
  - Tekeningen behorend bij inv.nr. 3551, 4142
  - Tekening behorend bij inv.nr. 3556, 4143
  - Tekeningen behorend bij inv.nr. 3561, 4144
  - Tekening behorend bij inv.nr. 3562, 4145
  - Tekeningen behorend bij inv.nr. 3572, 4146
  - Tekeningen behorend bij inv.nr. 3573, 4147
  - Tekeningen behorend bij inv.nr. 3576, 4148
  - Tekeningen behorend bij inv.nr. 3581, 4149
  - Tekeningen behorend bij inv.nr. 3592, 4150
  - Tekeningen behorend bij rubriek J.080.07.03, 4151